【裁判字號】    96,交聲,140
【裁判日期】    970229
【裁判案由】    違反道路交通管理處罰條例聲明異議
【裁判全文】
臺灣花蓮地方法院交通事件裁定         96年度交聲字第140號
原處分機關  交通部公路總局臺北區監理所花蓮監理站
異  議  人
即受處分人  甲○○
上列受處分人因違反道路交通管理處罰條例案件，對於交通部公
路總局臺北區監理所花蓮監理站96年7 月19日所為之裁決處分（
處分案號：花監違字第裁44─P00000000 號）聲明異議，本院裁
定如下：
    主  文
異議駁回。
    理  由
一、原處分意旨略以：異議人即受處分人（以下稱異議人）甲○
    ○，於民國96年5月6日晚上10時40分許，駕駛車號2562─DX
    號自用小貨車，沿省道臺9 線由北往南方向行駛，行經該路
    段184.4 公里設有燈光號誌管制之路口處闖紅燈，為警以異
    議人有違反道路交通管理處罰條例第53條之行為攔停當場舉
    發。案移原處分機關認異議人確有前述違規行為，仍依道路
    交通管理處罰條例第53條、第63條第1項第3款之規定，裁罰
    新臺幣（下同）2,700元，並記違規點數3點。
二、異議意旨略以：異議人駕駛2562─DX自用小貨車途經本案路
    口時，號誌確為綠燈，且本案警員舉發違規，並未親眼目擊
    違規事實，僅以推論（讀秒）自行判斷作為依據即予舉發，
    且未以任何科學儀器採證以為證據，於法有違原處分應予撤
    銷云云。
三、按汽車駕駛人，行經有燈光號誌管制之交岔路口闖紅燈者，
    處1,800元以上5,400元以下罰鍰，並記違規點數3 點，道路
    交通管理處罰條例第53條第1項、第63條第1項第3 款分別定
    有明文。訊據異議人固不否認有於前揭時、地行經該路口，
    惟矢口否認有闖紅燈之行為，辯稱：伊通過路口當時為綠燈
    云云。惟查：
    (一)證人即本件當日執勤舉發本違規事件之花蓮縣警察局新城
      城分局秀林分駐所長乙○○於本院調查時到庭具結證稱：
      「當天我是帶班與同仁林守金在本件取締的地點執行交通
      稽查勤務，我們設置的地點是可以清楚目視到往南路口的
      停止線及正反二面的號誌，我們當時看見已經轉換紅燈，
      異議人才超越停止線，我們才舉發。」、「．．．我當時
      在機車道上，林守金在我後面，我們在機車道與外側車道
      中間，我站在電線桿旁邊。」、「我們是告知異議人黃燈
      有5秒的秒差，在這5秒之間通過路口我們才會取締，我們
      取締是依據號誌紅燈亮起，我們才取締。」、「（問：本
      件是否確實看到異議人經過路口？）我確實有看到；核與
      證人林守金於本院調查所證述：當時已經晚上10點40分左
      右，所長乙○○在前方，見路口號誌已經變成紅燈後，異
      議人才通過路口，我們所長攔停他，告知已經闖紅燈並開
      單等語，大致相符。
    (二)另經本院至取締之現場履勘結果：在本件警員所取締之位
      置觀之，本件省道臺9線184.4公里處，設有燈光號誌管制
      之路口，就號誌變換時路口車輛之動態，是否於紅燈號誌
      轉換後仍通過前開路口停止線，甚為清晰明確，應無誤認
      之可能。異議人雖對當日警員執勤之地點有所爭執，惟本
      院就異議人所述之員警取締位置履勘觀之，亦無誤認之可
      能。而按警員係代表國家執行道路交通安全與秩序之維護
      及違規行為之告發等公權力之公務員，其依法掣單舉發違
      反道路交通管理處罰條例所列之違規事實，本質上為行政
      處分，係公務員基於職務上權力，依法就特定之具體事件
      所為具公法上效果之單方行政行為，自具一定之公信力。
      故除非有充份之事證足認該等執行公權力之公務員認知之
      事實有誤或該等公務員執行職務時有違法失職情事，否則
      本院認為應以該管警員所認知之事實為可信，而應採為判
      斷之依據。基此，本件就執勤警員取締所立之位置，經本
      院履勘之結果，已認並無誤認之可能，復衡以本件執勤之
      警員，與異議人並無任何怨隙，亦應無刻意捏造誣陷異議
      人之必要，其所為之證詞亦應較異議人之妻所證為可採。
      是本件執勤警員既無誤之可能，亦無其他證據足證警員有
      捏造違規事實之情，則本件執勤警員本其維護交通秩序、
      安全職責所為之舉發，自應受到合法、正確之推定。
四、綜上所述，本件異議人在前開時、地，行經有燈光號誌管制
    之交岔路口闖紅燈之違規事實，既屬明確，原處分機關依前
    揭道路交通管理處罰條例第53條、第63條第1項第3款規定逕
    行裁處異議人罰鍰2,700元並予記違規點數3點，核無違誤，
    本件異議人之異議為無理由，應予駁回。
據上論斷，應依道路交通案件處理辦法第19條，裁定如主文。
中    華    民    國    97    年    2     月    29    日
                  交通法庭    法  官  林恒祺
上列正本證明與原本無異。
如對本裁定不服，應於送達後5 日內，向本院提出抗告狀（應抄
附繕本）。
中    華    民    國    97    年    3     月    3     日
                              書記官


司法院資訊處製作；財團法人民間司法改革基金會備份。
